臺灣士林地方法院刑事裁定
111年度聲字第1278號
聲  請  人  富鈺不動產有限公司

代  表  人  高淑雲
聲  請  人  甘嘉偉


上列聲請人聲請判決書遮隱，本院裁定如下：
    主  文
聲請駁回。
    理  由
一、聲請意旨略以：聲請人甲○○為聲請人富鈺不動產有限公司（
    下稱富鈺公司）公司主管，聲請人甲○○因被告孫顥哲佯稱：
    有資金需求、本人不便領取云云，始同意被告友人將款項匯
    入聲請人帳戶後再提領交付被告，聲請人就被告詐欺行為均
    不知情亦未獲得利益，而本院110年度易字第519號判決（下
    稱本案判決）記載「甲○○、富鈺公司」，致台灣公司網於富
    鈺公司資訊之判決書查詢欄登載本案詐欺案件，而有害聲請
    人商譽、信譽，爰請求遮隱本案判決聲請人名稱並移除相關
    網站聲請人之不良紀錄等語。 
二、按各級法院及分院應定期出版公報或以其他適當方式，公開
    裁判書。但其他法律另有規定者，依其規定。前項公開，除
    自然人之姓名外，得不含自然人之身分證統一編號及其他足
    資識別該個人之資料，法院組織法第83條第1、2項定有明文
    。其立法理由略以：一、人民有知的權利，裁判書之公開係
    監督司法審判之有效機制，惟本條僅規定於公報上刊載裁判
    書全文之方式，不足因應資訊社會之需求；且鑑於兒童及少
    年福利法、少年事件處理法、性侵害犯罪防治法、國家機密
    保護法、智慧財產法院組織法等法律對裁判書之公開有一定
    之限制，爰修正第一項，增列以其他適當方式公開裁判書及
    例外但書之規定。二、基於人性尊嚴之維護、個人主體性之
    確保及人格之自由發展，並為保障個人生活私密領域免於他
    人侵擾及個人資料之自主控制，隱私權乃人民為不可或缺之
    基本權利，而受憲法第22條所保障（司法院釋字第858、603
    號解釋參照）。裁判書全文包含當事人及訴訟關係人之身分
    證統一編號等個人資料，此屬資訊隱私權（或資訊自決權）
    保護範圍，為平衡「人民知的權利」與「個人資訊隱私權」
    之衝突，並顧及公開技術有其極限，避免執行上窒礙難行，
    爰增訂第2項，原則上自然人之姓名應予公開，但於公開技
    術可行範圍內，得限制裁判書內容中自然人之出生年月日、
    身分證統一編號、住居所及其他足資識別該個人之資料。揆
    諸上開規定，各級法院及分院裁判書，除非另有法律限制裁
    判書公開之特別規定，或法院就裁判書所示當事人或訴訟關
    係人姓名以外之識別資訊為適當限制外，皆應以公開為原則
    ，以調和人民知的權利與資訊隱私權之衝突。
三、聲請人聲請就本案判決不揭示聲請人富鈺公司、甲○○名稱，
    惟依上開說明，判決書除例外情形外，原則上以公開資訊為
    原則，而本案為詐欺案件，非屬智慧財產法院組織法、少年
    事件處理法、性侵害犯罪防治法、兒童及少年福利與權益保
    障法、人口販運防制法、家庭暴力防治法、兒童及少年性剝
    削防制條例、性騷擾防治法等法律對裁判書之公開有一定限
    制之案件類型，而非裁判書公開原則之法定例外情形，依法
    院組織法第83條規定，判決書內容即應予公開。從而，聲請
    人本案聲請，為無理由，應予駁回。
四、至聲請人雖稱本案判決經「台灣公司網」援引後，列入聲請
    人富鈺公司之判決書查詢欄，恐致他人誤認聲請人涉及違犯
    本件刑事犯罪，而對於聲請人商譽、信譽造成嚴重影響等語
    。然依本案判決已公開之內容觀之，敘及甲○○部分載明甲○○
    不知情，提及富鈺公司則係因被告辯稱其受託尋找頂讓房屋
    需支付富鈺公司仲介費云云，而非認定富鈺公司與被告有何
    共犯關係，並無使人誤認聲請人涉犯刑事犯罪之虞，況就「
    台灣公司網」形式上觀察，該網站並非法院或其他政府機關
    所設立之網站，倘聲請人認該網站援引本院公開之判決書，
    並將本案判決列入聲請人富鈺公司之判決書查詢欄，造成他
    人誤認聲請人涉犯刑事犯罪之虞，聲請人宜循相關管道向該
    網站之負責人反應，併此敘明。
五、依刑事訴訟法第220條，裁定如主文。 
中　　華　　民　　國　　111 　年　　11　　月　　30　　日
            刑事第二庭  審判長法  官  陳明偉
　　                          法  官  劉正祥
　　                          法  官  鍾  晴
以上正本證明與原本無異。
如不服本裁定，應於送達後5日內，向本院提出抗告狀。
                              書記官  李欣頻　　　　　
中　　華　　民　　國　　111 　年　　11　　月　　30　　日